【裁判字號】    89,上易,30
【裁判日期】    890314
【裁判案由】    傷害
【裁判全文】
臺灣高等法院臺中分院刑事判決              民國八十九年度上易字第三十號
    上  訴  人  臺灣台中地方法院檢察署檢察官
    被      告  丙○○
                丁○○
    共      同
    選任辯護人  林易佑  律師
右上訴人因被告傷害案件，不服臺灣台中地方法院中華民國八十八年十一月十一日第
一審判決（民國八十八年度易字第二八○一號，起訴案號：臺灣台中地方法院檢察署
民國八十八年度偵字第一四二九一號），提起上訴，本院判決如左：
    主      文
原判決撤銷。
丙○○、丁○○共同傷害人之身體，各處有期徒刑月，如易科罰金均以佰元折算
一日。
    事      實
丙○○、丁○○係夫妻，因不滿丙○○之父將所有之一筆土地出售後由林維蒲之妻己
○買回，丙○○、林維蒲兄弟即時生爭吵，於民國八十八年二月二十一日下午二時三
十分許，丙○○、丁○○二人遂前往台中縣潭子鄉○○路○段二八八巷二十弄十號林
維蒲住處，共同基於犯意之聯絡，用手毆打林維蒲、己○二人，致林維蒲受有胸部瘀
傷四×四公分三處、後頸瘀傷、左肘部瘀腫三×三公分，己○受有左臉瘀傷、頭部瘀
傷、頸部擦傷、胸部瘀傷四×五公分、五×五公分、背部瘀傷四×五公分、兩小腿瘀
傷。案經林維蒲、己○訴由台中縣警察局豐原分局報請台灣台中地方法院檢察署檢察
官聲請簡易處刑，經原審改依通常程序審理。
    理      由
一、訊據被告丙○○、丁○○等，均矢口否認有上開犯行，一致辯稱案發當時彼等均
    在自宅，未曾外出，絕無前往告訴人住處共同毆打告訴人等語，然查前項事實，
    已經告訴人林維蒲、己○分別指訴甚詳，又有被告之母親戊○在本院證述：「丙
    ○○是我長子，我沒看到他們打人，但次子林維蒲被打成重傷，有打電話給我，
    我去看他們的傷勢很嚴重」、「林維蒲電話給我說他哥哥打他，我打電話問長子
    ，丙○○反說是次子林維蒲打他」、「他們說丙○○夫妻二人去打他們」、「我
    只知雙方都有打電話互相鬧，我只知我先生因欠錢賣地還債，林維蒲夫婦出錢再
    去買回土地」、「他們二人都說被打，我沒看到不知詳情」，復有甲○○在本院
    結證：「我在家中泡茶，有看到丙○○夫婦帶多人來，我聽到己○哭叫，就跑出
    來看，問一女人自稱是己○的兄嫂，說己○夫婦去他們家將祖先牌位弄掉落」，
    蘇鈺在本院也結證：「我聽到己○叫聲，我出來看，有看到丙○○，知是兄弟
    的事我就未再管」，有筆錄之記載足憑，而林維蒲、己○被打受傷，亦有診斷書
    二紙附卷可稽，且己○被打後於當天下午三時十五分前往台灣省立豐原醫院（現
    改為行政院衛生署豐原醫院）急診治療、有急診病歷影本在卷可資佐證，事證明
    確。
二、按證人戊○係被告與告訴人之母親，當告訴人向其告知被打後，戊○隨即到醫院
    探視，並以電話和被告聯絡，被告雖否認有毆打告訴人，反稱係遭告訴人毆打，
    足見被告不否認於上開時地有與告訴人發生肢體衝突之事實，況又有證人甲○○
    、蘇鈺結證當時確有兄弟爭吵之事，可知被告丙○○、丁○○有前往告訴人住
    宅之情事，彼等辯稱當天均在家裡沒有外出，顯係卸責之詞，不足採信。至證人
    洪玉英、洪美珠在原審證述被告二人於八十八年二月二十一日上午十一時至下午
    四時均在家中玩牌，並款待友人黃仁念，由於洪玉英、洪美珠與被告丁○○係同
    胞姊妹關係，證言難免迴護被告，要無足取，而證人黃仁念結證當天早上十一時
    許前往丙○○家送禮，被留下吃午餐到下午四時許才離去，然依民間習俗，送禮
    應在農曆過年前為之，而案發當天係正月初六，與習俗不符，且送禮後應略為交
    談後即離去，豈有留下吃飯又與其家人共同玩四色牌之理，是其證言亦屬迴護之
    詞，不足採信。參以告訴人林維蒲與被告丙○○係親兄弟，如非確遭毆打，豈有
    向母親告知之理，被告之犯行堪以認定。至被告所稱告訴人家中之電話於二十一
    日當天下午二時四十四分起至當晚九時三十分止，不斷有電話撥出，且乙○○、
    林登優之電話於當天下午曾與告訴人林維蒲之手機號碼○九三二─五八七一八八
    號連絡共有十一次之多，顯然與告訴人所稱在醫院急救及住院，互有矛盾，由於
    告訴人主張其在醫院期間，將家中電話轉接到行動電話上，而電話局確有電話轉
    接之服務為一般人所週知之事實，且告訴人被打住院期間，以行動電話和姨丈乙
    ○○、兄弟林登優聯絡，更屬常情，則該通聯紀錄即不能作為被告有利之證據，
    併予明。
三、核被告所為，係犯刑法第二百七十七條第一項之傷害罪，被告丙○○與丁○○二
    人間，有犯意聯絡及行為分擔，係為共同正犯，乃原審疏未詳查，諭知無罪之判
    決，尚有未合，檢察官上訴意旨，執此指摘原判決不當，為有理由，應將原判決
    撤銷，爰審酌被告之素行良好及其犯罪之動機、手段與犯後態度等情況，而科處
    如主文所示之刑，並諭知易科罰金之折算標準。
四、據上論斷，應依刑事訴訟法第三百六十九條第一項前段、第三百六十四條、第二
    百九十九條第一項前段，刑法第七十七條第一項、第二十八條、第四十一條、罰
    金罰鍰提高標準條例第一條前段、第二條判決如主文。
本案經檢察官陳銘章到庭執行職務。
中      華      民      國     八十九     年      三      月    十四    日
                                   臺灣高等法院臺中分院刑事第八庭
                                         審判長法  官  羅  得  村
                                               法  官  劉  榮  服
                                               法  官  林  輝  煌
右正本證明與原本無異。
不得上訴。
                                               書記官  林  水  濱
中      華      民      國     八十九     年      三      月    十五    日
刑法第二百七十七條第一項：
傷害人之身體或健康者，處三年以下有期徒刑、拘役或一千元以下罰金。
                                                                        Ｄ


司法院資訊處製作；財團法人民間司法改革基金會備份。
